# 关于不构成业务的企业合并

提问人：kingsen307 时间：2011-12-26 10:31:21
够不构成业务 做为判定是否适用合并准则的标准之一 我想问下： 如果某业务不构成业务 如何处理合并过程的支付对价和交易费用实务中有类似案例参考么 谢谢 各位老师赐教

回答人：chenyiwei
如果取得了对被购买方的控制权，但被购买方不构成业务，则： 1 、个别报表层面，长期股权投资属于企业合并以外的其他原因形成，应按照《企业会计准则第 2 号——长期股权投资》第四条规定进行初始计量，取得投资时发生的直接交易费用计入长期股权投资成本。 2 、合并报表层面：按照《讲解》中的提示，将购买价款总额按照各项资产、负债的相对公允价值比例进行分配，没有商誉产生。

回答人：chenyiwei
回复 fxoption 的帖子
1 、个别报表层面，该交易具有商业实质的可能性较大，差额属于固定资产的处置损益，应计入营业外收入。
2 、因为被购买方不构成业务，因此合并报表层面确认的净资产公允价值等于长期股权投资成本，不应有差额。 3 、不矛盾。被购买的上市公司虽然不构成业务，但是合并报表层面取得该上市公司的各项资产和负债还是按公允价值进行初始计量的。 4 、个别报表层面按实际支付的对价款的公允价值确认长期股权投资；合并报表层面就是把实际支付的对价款的公允价值按被购买方各项资产的相对公允价值比例分摊到各项资产，在合并报表层面作为各项资产的初始计量金额。

回答人：chenyiwei
回复 fxoption 的帖子
1 、个别报表层面应计入损益，即资产处置损益。
2 、换入资产入帐价值总额应与换出资产公允价值之和相等，因此不应有差额。合并报表层面也不应出现资本公积。 3 、商业实质的原理是相通的，并不是货币对价超过 25 ％之后，商业实质原理就失效了。所以我理解该事项的处理原则不受是否超过 25 ％的影响。
从这个意义上说，非货币性交易这个准则实际上是多余的，其实只要理解了商业实质原则，很多问题都可触类旁通。

提问人：跨度防护 时间：2018-07-20 14:19:38
意思是合并报表不用并表，将被购买方的资产负债公允价值以分录的形式过入合并报表？那以后期间被购买方正常经营了又如何并表？

回答人：chenyiwei
合并报表层面对被收购方可辨认净资产以购买日公允价值为基础的持续调整是通过抵销分录方式实现的。后续控制期间，该笔分录要延续编制，但影响金额随着折旧或摊销的逐年计提而减少。